ACORDAO-COMPLETO-2441747

ACÓRDÃO DE RELAÇÃO

ACÓRDÃO DE RELAÇÃO 13134/2020 ATA 42/2020 - SEGUNDA CÂMARA

Acórdão 13134/2020-TCU-Segunda Câmara
Vista esta proposta de correção de inexatidão material no Acórdão 3783/2020-TCU-Segunda Câmara, que tornou insubsistente multa aplicada a Zilmar Melo Araújo pelo Acórdão 8664/2015-TCU-Segunda Câmara em razão de seu falecimento antes do trânsito em julgado do acórdão condenatório, e 
considerando que o citado Acórdão 3783/2020-TCU-Segunda Câmara, em sua parte dispositiva, consignou " (...) retornar os autos à Secretaria de Gestão de Processos para que se dê continuidade aos procedimentos necessários à citação do espólio de Zilmar Melo Araújo, na pessoa do inventariante, Zilmar Melo Araújo Júnior.":
considerando que as contas do responsável já se encontram julgadas (Acórdão 8664/2015-TCU-Segunda Câmara) , restando, na atual fase processual, o prosseguimento da cobrança do débito imputado;
os ministros do Tribunal de Contas da União, reunidos em sessão de 2ª Câmara, ACORDAM, por unanimidade, de acordo com os pareceres emitidos nos autos e com fundamento no art. 143, inciso V, alínea "d", do Regimento Interno, c/c a súmula TCU 145, em retificar, por inexatidão material, o Acórdão 3783/2020-TCU-Segunda Câmara, para que, mantidos os demais termos,
onde se lê:
"os ministros do Tribunal de Contas da União, reunidos em sessão de 2ª Câmara, ACORDAM, por unanimidade, de acordo com os pareceres emitidos nos autos e com fundamento no art. 3º, § 2º, da Resolução-TCU 178/2005, com redação dada pela Resolução-TCU 235/2010, em tornar insubsistente a multa aplicada a Zilmar Melo Araújo por meio do subitem 9.4 do Acórdão 8664/2015-TCU-Segunda Câmara; e em retornar os autos à Secretaria de Gestão de Processos para que se dê continuidade aos procedimentos necessários à citação do espólio de Zilmar Melo Araújo, na pessoa do inventariante, Zilmar Melo Araújo Júnior."
leia-se
"os ministros do Tribunal de Contas da União, reunidos em sessão de 2ª Câmara, ACORDAM, por unanimidade, de acordo com os pareceres emitidos nos autos e com fundamento no art. 3º, § 2º, da Resolução-TCU 178/2005, com redação dada pela Resolução-TCU 235/2010, em tornar insubsistente a multa aplicada a Zilmar Melo Araújo por meio do subitem 9.4 do Acórdão 8664/2015-TCU-Segunda Câmara; e em retornar os autos à Secretaria de Gestão de Processos para que se dê prosseguimento às ações de cobrança da dívida imposta, com a devida notificação do espólio de Zilmar Melo Araújo, na pessoa do inventariante, Zilmar Melo Araújo Júnior."
1. Processo TC-Processo 007.682/2013-1 (TOMADA DE CONTAS ESPECIAL) 
1.1. Apensos: TC Processo 011.519/2016-9 (COBRANÇA EXECUTIVA) ; TC Processo 011.523/2016-6 (COBRANÇA EXECUTIVA) ; TC Processo 011.522/2016-0 (COBRANÇA EXECUTIVA) 
1.2. Responsáveis: Raimundo Nonato Abraão Baquil (CPF XXX.105.603-XX) ; Zilmar Melo Araújo - falecido (CPF XXX.705.563-XX) .
1.3. Unidade: Município de Tutóia/MA.
1.4. Relatora: ministra Ana Arraes.
1.5. Representante do Ministério Público: Subprocurador-Geral Lucas Rocha Furtado.
1.6. Unidade Técnica: Secretaria de Gestão de Processos (Seproc) .
1.7. Representação legal: Zilmar Melo Araujo Junior (não advogado) , representando o espólio de Zilmar Melo Araújo; Bertoldo Klinger Barros Rego Neto (OAB/MA 11.909) e outros, representando Raimundo Nonato Abraão Baquil; Roberta Vasconcelos Santos (OAB/MA 6.775) e outros, representando a Prefeitura Municipal de Tutóia/MA. 
1.8. Determinações/Recomendações/Orientações: não há.

Segunda Câmara

Município de Tutóia/MA.

Raimundo Nonato Abraão Baquil (CPF XXX.105.603-XX); Zilmar Melo Araújo - falecido (CPF XXX.705.563-XX).

ACORDAO-COMPLETO-2548377

Acórdão 4964/2022 - Segunda Câmara

ANA ARRAES

Zilmar Melo Araujo Junior (não advogado), representando o espólio de Zilmar Melo Araújo; Bertoldo Klinger Barros Rego Neto (OAB/MA 11.909) e outros, representando Raimundo Nonato Abraão Baquil; Roberta Vasconcelos Santos (OAB/MA 6.775) e outros, representando a Prefeitura Municipal de Tutóia/MA.

Subprocurador-Geral Lucas Rocha Furtado.

TOMADA DE CONTAS ESPECIAL (TCE)

Secretaria de Gestão de Processos (Seproc).